【裁判字號】    92,易,578
【裁判日期】    920709
【裁判案由】    竊盜
【裁判全文】
臺灣彰化地方法院刑事判決                          九十二年度易字第五七八號
    公  訴  人  臺灣彰化地方法院檢察署檢察官
    被      告  乙○○
                己○○
                庚○○
右列被告等因竊盜案件，經檢察官提起公訴（九十二年度偵字第二０一０號、第二七
０六號），本院判決如左：
    主  文
乙○○結夥三人以上竊盜，處有期徒刑陸月，如易科罰金，以參佰元折算壹日。
己○○結夥三人以上竊盜，處有期徒刑陸月，如易科罰金，以參佰元折算壹日。
庚○○共同竊盜，累犯，處有期徒刑參月，如易科罰金，以參佰元折算壹日。
    事  實
一、乙○○、己○○與戊○○（共同被告，另為審結）、黃英豪（黃英豪另由臺灣彰
    化地方法院檢察署檢察官移本院併辦審理）四人共同意圖為自己不法之所有，於
    民國九十二年二月二十五日十六時許，由己○○駕駛戊○○前所竊得之車號ＰＶ
    －四三七五號自小客車，附載戊○○、乙○○、黃英豪，一同前往位於彰化縣線
    西鄉○○路十四巷六十一號、丁○○所經營之紡織機械工廠，徒手竊取丁○○所
    有之織布機盤頭一支、盤頭管三支得手；戊○○旋將所竊得之織布機盤頭等贓物
    ，載往位於彰化縣和美鎮○○路一四一號、由不知情之陳冠州（另經臺灣彰化地
    方法院檢察署檢察官為不起訴處分）所經營之環保資源回收場，以新台幣（下同
    ）二千七百元之價格，賣予陳冠州，後戊○○分得一千七百元，黃英豪、己○○
    各分得五百元。嗣於九十二年二月二十五日十八時許，戊○○等人將該贓車駛至
    彰化縣伸港鄉新港村大一生鮮超市後面巷子時，為該贓車車主甲○○之妻陳寶猜
    發現該車而報警查獲。
二、庚○○前曾於八十六年間因妨害公務等案件，經本院判處有期徒刑九月確定，甫
    於八十七年十二月五日出監執行完畢。詎猶不知悔改，仍與其弟黃英豪基於意圖
    為自己不法之所有之犯意聯絡，於九十二年三月二十七日中午十二時許，前往位
    於彰化縣伸港鄉○○路八八號、丙○○所有之倉庫內，共同徒手竊取丙○○存放
    於該處之鐵材約一百台斤（價值約一千元），並分裝成二袋而竊盜得手。嗣其二
    人尚在現場時，為丙○○發現而報警當場查獲庚○○，黃英豪則趁隙自後門逃逸
    。
三、案經彰化縣警察局和美分局分別報請臺灣彰化地方法院檢察署檢察官偵查起訴。
    理  由
一、被告戊○○、乙○○、己○○及黃英豪共同前往丁○○所經營之紡織機械工廠竊
    取織布機盤頭、盤頭管之事實，業據被告乙○○、己○○於偵查及本院審理中坦
    承不諱，核與共同被告戊○○在警訊中所供情節及被害人丁○○在警訊中之證述
    相符；復有贓物認領保管單一紙及照片八幀在卷可證，被告乙○○、己○○之犯
    行應堪認定。
二、被告庚○○及黃英豪共同前往丙○○之倉庫內竊取鐵材事實，業據被告庚○○、
    共犯黃英豪迭於警訊、偵查及本院審理中坦承不諱，核與被害人丙○○在警訊中
    之指訴情節相符，復有贓物認領保管單一紙、照片六紙附卷可稽，被告庚○○之
    犯行亦堪認定。
三、核被告乙○○、己○○所為，均係犯刑法第三百二十一條第一項第四款之結夥三
    人以上竊盜罪。又被告戊○○、乙○○、己○○、黃英豪就竊取紡織機盤頭等物
    部分之犯行，有犯意之聯絡及行為分擔，均應論以共同正犯。又核被告庚○○所
    為，係犯刑法第三百二十條第一項之普通竊盜罪；被告庚○○與黃英豪就渠犯行
    間，有犯意之聯絡及行為之分擔，亦應論以共同正犯。另被告庚○○前曾於八十
    六年間因妨害公務等案件，經本院判處有期徒刑九月確定，甫於八十七年十二月
    五日出監執行完畢，有刑案資料查註紀錄表在卷可稽，其於五年以內再犯本案有
    期徒刑以上之罪，為累犯，應依法加重其刑。爰審酌被告等犯罪之動機、目的、
    手段、所生之危害及犯罪後坦承犯行、深具悔意之態度等一切情狀，分別量處如
    主文所示之刑，並諭知易科罰金之折算標準。
據上論斷，應依刑事訴訟法第二百九十九條第一項前段，刑法第二十八條、第三百二
十一條第一項第四款、第三百二十條第一項、第四十七條、第四十一條第一項前段，
罰金罰鍰提高標準條例第一條前段、第二條，判決如主文。
本案經檢察官吳怡盈到庭執行職務。
中    華    民    國    九十二    年      七      月          九        日
                                臺灣彰化地方法院刑事第二庭
                                    法      官  吳  俊  螢
右正本證明與原本無異。
如不服本判決，應於送達後十日內向本院提出上訴狀(須附繕本)。
告訴人或被害人對於判決如有不服具備理由請求檢察官上訴者，其上訴期間之計算係
以檢察官收受判決正本之日期為準。
                                    法院書記官  莊  玉  惠
中    華    民    國    九十二    年      七      月          十        日
刑法第三百二十一條
犯竊盜罪而有左列情形之一者，處六月以上五年以下有期徒刑：
一、於夜間侵入住宅或有人居住之建築物、船艦或隱匿其內而犯之者。
二、毀越門扇、牆垣或其他安全設備而犯之者。
三、攜帶兇器而犯之者。
四、結夥三人以上而犯之者。
五、乘火災、水災或其他災害之際而犯之者。
六、在車站或埠頭而犯之者。
前項之未遂犯罰之。
刑法第三百二十條
意圖為自己或第三人不法之所有，而竊取他人之動產者，為竊盜罪，處五年以下有期
徒刑、拘役或五百元以下罰金。
意圖為自己或第三人不法利益，而竊佔他人之不動產者，依前項之規定處斷。
前二項之未遂犯罰之。


司法院資訊處製作；財團法人民間司法改革基金會備份。
